臺灣桃園地方法院民事簡易判決
110年度壢簡字第1691號
原      告  王碧娟  
被      告  殷英    
上列當事人間請求損害賠償事件，經臺灣臺北地方法院於民國11
0年10月29日以110年度北簡字第16687號裁定移送前來，本院於
民國111年1月26日言詞辯論終結，判決如下：
    主    文
一、被告應給付原告新臺幣（下同）15萬元，及自民國110年12
    月30日起至清償日止，按週年利率5%計算之利息。
二、原告其餘之訴駁回。
三、訴訟費用5,400元，由被告負擔1,620元，餘由原告負擔。
四、本判決原告勝訴部分得假執行。如被告以15萬元為原告預供
    擔保，得免為假執行。
五、原告其餘假執行之聲請駁回。
    事實及理由
一、原告主張
　　原告為訴外人李謦宇之配偶，被告明知訴外人李謦宇為有配
    偶之人，仍與訴外人李謦宇如夫妻般交往、發送涉及婚外情
    之訊息，並共同至八里出遊，侵害原告之配偶權，致原告受
    有精神上損害50萬元。爰依侵權行為之法律關係提起本件訴
    訟等語。並聲明：（一）被告應給付原告50萬元，及自起訴
    狀繕本送達翌日起至清償日止，按週年利率5%計算之利息。
    （二）願供擔保請准宣告假執行。
二、被告答辯
　　配偶權隱含支配婚姻關係中他方意志或自主決定之意涵，原
    告不得以配偶權受侵害請求損害賠償。縱認原告得以配偶權
    受侵害請求損害賠償，然被告未曾與訴外人李謦宇發生性行
    為，亦未主動提起性暗示言論，被告與訴外人李謦宇至多僅
    有曖昧，並非已成為情侶之關係，難認屬侵害原告身分法益
    情節重大。又縱認被告構成侵害配偶權，原告請求之金額亦
    屬過高等語。並聲明：（一）原告之訴駁回。（二）願供擔
    保請准宣告免假執行。
三、原告與訴外人李謦宇為配偶關係，且為被告所明知等事實，
    有戶口名簿在卷可參（見北簡卷第25頁），且為被告所不爭
    執，堪信為真實。
四、原告復主張被告應負侵權行為之損害賠償責任，賠償50萬元
    ，為被告所否認，並以是本件爭點厥為：（一）被告是否應
    負損害賠償責任？（二）原告得請求賠償之金額若干？茲分
    述如下：
（一）被告是否應負損害賠償責任？
    ⒈按民法第195條第1、3項規定：「不法侵害他人之身體、健
      康、名譽、自由、信用、隱私、貞操，或不法侵害其他人
      格法益而情節重大者，被害人雖非財產上之損害，亦得請
      求賠償相當之金額；前二項規定，於不法侵害他人基於父
      、母、子、女或配偶關係之身分法益而情節重大者，準用
      之。」又配偶權之本質在於配偶之間情感、身分與性相關
      行為之獨佔，倘配偶之任一方與他人間存有逾越結交普通
      朋友等一般社交行為之不正常往來，其行為已逾社會一般
      通念所能容忍之範圍，已達破壞婚姻共同生活之圓滿安全
      及幸福之程度，或他人與有配偶之人有上開行為，均足當
      之。
    ⒉查被告與訴外人李謦宇之LINE對話紀錄截圖，被告稱：「
      你知道山茶花的花語嗎？」、訴外人李謦宇稱：「誠情！
      」、「是什麼？」、被告稱：「我愛你」、訴外人李謦宇
      稱：「Me Too」（見北簡卷第27頁）；被告稱：「我好想
      要～」；訴外人李謦宇稱：「等一下」、「我也很想要滑
      進小穴裡！」、被告稱：「好想你」（見北簡卷第33頁）
      ；被告稱：「我可以和他分開」、「但是～」、「你可以
      放下你老婆嗎」、訴外人李謦宇稱：「雖然沒有任何權利
      去左右你的行為，不過內心酸痛是不停止的」、被告稱：
      「我相信你無法～」、訴外人李謦宇稱：「這是條見？」
      、被告稱：「不是」、「只是我覺得這對我也並不公平」
      、訴外人李謦宇稱：「我可以用其他方式」、「努力做到
      」（見北簡卷第3頁）。
    ⒊由上開對話紀錄可知，被告明知訴外人李謦宇為有配偶之
      人，仍對訴外人李謦宇稱「我愛你」、「好想你」等語，
      更與訴外人李謦宇討論是否放棄與原告之配偶關係，及兩
      人關係如何繼續進行，足認被告與訴外人李謦宇間存有逾
      越結交普通朋友等一般社交行為之往來，並已達破壞婚姻
      共同生活之圓滿安全及幸福之程度，其侵害原告之配偶權
      已屬情節重大，依上揭規定，被告即應負侵權行為之損害
      賠償責任。至原告另主張被告曾與訴外人李謦宇至八里出
      遊等語。然此為被告所否認，原告又未提出任何證據供本
      院審酌，是難認原告此部分主張可採。
    ⒋被告雖執臺灣臺北地方法院109年度原訴字第41號民事判決
      ，抗辯原告不得以配偶權受侵害請求賠償等語。然上開判
      決之見解對本院並無拘束力，況且該判決所援用之司法院
      釋字第791號解釋，僅係就刑法通姦罪之規定所為解釋，
      而非宣告民法第195條第3項規定違憲，是自無從據以導出
      民法上已無保障配偶權之結論。被告此部分所辯，並不可
      採。
    ⒌被告另辯稱其未主動向訴外人李謦宇提起性暗示言論、兩
      人僅是曖昧等語。然此顯然與上述被告主動對訴外人李謦
      宇稱「好想要」、「我愛你」等語不符，其抗辯並不可採
      。被告另辯稱未與訴外人李謦宇發生性行為等語。然侵害
      配偶權之方式本不限於性行為，是被告此部分所辯，亦不
      可採。
（二）原告得請求賠償之金額若干？
　　⒈按民法第195條第1、3項規定：「不法侵害他人之身體、健
      康、名譽、自由、信用、隱私、貞操，或不法侵害其他人
      格法益而情節重大者，被害人雖非財產上之損害，亦得請
      求賠償相當之金額；前二項規定，於不法侵害他人基於父
      、母、子、女或配偶關係之身分法益而情節重大者，準用
      之。」次按請求慰藉金之賠償，其核給之標準，須斟酌雙
      方之身份、資力與加害程度及其他各種情形核定相當之數
      額。且所謂「相當」，應以實際加害情形是否重大及被害
      人之身份、地位與加害人之經濟情況等關係定之（最高法
      院86年度台上字第3537號判決意旨參照）。
　　⒉本院斟酌上述被告侵害配偶權之方式、原告因此可能受有
      之精神上痛苦與兩造間資力（見本院卷第7至19頁）等一
      切情狀，認原告請求慰撫金50萬元，尚屬過高，應核減為
      15萬元，方屬公允。
五、末按民法第233 條第1 項規定：「遲延之債務，以支付金錢
    為標的者，債權人得請求依法定利率計算之遲延利息。第20
    3條規定：「應付利息之債務，其利率未經約定，亦無法律
    可據者，週年利率為百分之5 。」第229 條第2 項規定：「
    給付無確定期限者，債務人於債權人得請求時，經其催告而
    未為給付，自受催告時起，負遲延責任。其經債權人起訴而
    送達訴狀，或依督促程序送達支付命令，或為其他相類之行
    為者，與催告有同一之效力。」查本件損害賠償債務，其給
    付並無確定期限，而本件起訴狀繕本係於110年12月29日送
    達被告，有本院送達證書在卷可查（見本院卷第21頁），是
    被告應於110年12月30日起負遲延責任。
六、綜上所述，原告依侵權行為之法律關係，請求被告給付原告
    15萬元，及自110年12月30日起至清償日止，按週年利率5%
    計算之利息，為有理由，應予准許。逾此部分之請求則無理
    由，應予駁回。
七、本件原告勝訴部分，係屬依民事訴訟法第427 條規定適用簡
    易訴訟程序所為被告敗訴判決之案件，爰依同法第389 條第
    1 項第3 款之規定，依職權宣告假執行。並依被告之聲請，
    宣告如被告為原告預供擔保，得免為假執行。又法院應依職
    權宣告假執行者，本無庸原告為聲請，若原告仍聲請願供擔
    保宣告假執行者，該聲請僅在促使法院職權發動，法院仍係
    本於職權而宣告，自無庸對該聲請為准駁之裁判。至本件原
    告敗訴部分，其假執行之聲請已失其附麗，應予駁回。
八、本件事證已臻明確，兩造其餘主張陳述及所提之證據，經審
    酌均與本院前揭判斷無影響，毋庸一一論述，附此敘明。
九、訴訟費用負擔之依據：民事訴訟法第79條。並依職權確定訴
    訟費用額如主文第3項所示。
中　　華　　民　　國　　111 　年　　2 　　月　　25　　日
                    中壢簡易庭  法  官  周仕弘
以上為正本係照原本作成。
如不服本判決，應於送達後20日內，向本院提出上訴狀並表明上
訴理由，如於本判決宣示後送達前提起上訴者，應於判決送達後
20日內補提上訴理由書（須附繕本）。
中　　華　　民　　國　　111 　年　　2 　　月　　25　　日
                                書記官  巫嘉芸